【裁判字號】    98,上易,1010
【裁判日期】    990317
【裁判案由】    竊盜
【裁判全文】
臺灣高等法院高雄分院刑事判決        98年度上易字第1010號
上  訴  人  臺灣屏東地方法院檢察署檢察官
被      告  甲○○
上列上訴人因被告竊盜案件，不服臺灣屏東地方法院98年度易字
第764 號中華民國98年10月30日第一審判決（起訴案號：臺灣屏
東地方法院檢察署98年度偵字第3352號），提起上訴，本院判決
如下：
    主  文
上訴駁回。
    理  由
一、公訴意旨略以：被告甲○○意圖為自己不法所有，於民國97
    年2 月11日19時許，在屏東縣林邊鄉○○村○○路段，以不
    詳方法打開乙○○所有之INB-292 號重型機車置物箱，竊取
    乙○○所有之身分證、健保卡、提款卡、汽機車駕駛執照、
    黑色行動電話1 支（MOTOROLA牌E398型號）及現金新臺幣（
    下同）700 元，得手後於同日某時，以200 元之代價，出售
    予不知情之電信業者楊雯鈴，因認被告甲○○涉犯刑法第32
    0 條第1 項之竊盜罪嫌云云。
二、按犯罪事實應依證據認定之，無證據不得認定犯罪事實；又
    不能證明被告犯罪者，應諭知無罪之判決，刑事訴訟法第15
    4 條第2 項、第301 條第1 項分別定有明文。又事實之認定
    ，應憑證據，如未能發現相當證據，或證據不足以證明，自
    不能以推測或擬制之方法，為裁判基礎。而告訴人（含自訴
    人）之告訴，係以使被告受刑事訴追為目的，是其陳述是否
    與事實相符，仍應調查其他證據以資審認；且認定不利於被
    告之事實，須依積極證據，苟積極證據不足為不利於被告事
    實之認定時，即應為有利於被告之認定，更不必有何有利之
    證據；再認定犯罪事實所憑之證據，無論直接或間接證據，
    其為訴訟上之證明，須於通常一般之人均不致有所懷疑，而
    得確信其為真實之程度者，始得據之為有罪之認定，倘其證
    明尚未達到此一程度，而有合理性懷疑之存在時，即無從為
    有罪之認定（最高法院52年台上字第1300號、30年上字第81
    6 號、76年台上字第4986號分別著有判例可資參照）。是所
    謂證據，係指超越一切合理之可疑，足以認定行為人確有犯
    罪構成要件之積極事證者而言，茍依調查事證之結果，尚非
    不得為其他較有利於行為人之推斷時，本諸罪疑唯輕之法則
    ，自不得為不利被告之論斷。
三、公訴意旨認被告甲○○涉犯上開犯行，係以證人乙○○、楊
    雯鈴之證述，及被告自白曾出售上開行動電話，為其依據。
    惟訊據被告甲○○堅決否認有何上開行竊犯行，並辯稱：該
    支行動電話係其友人「明仔」積欠伊500 元之債務，才將上
    開行動電話交伊抵債等語。經查：
（一）被告甲○○於97年2 月11日某時，將1 支MOTOROLA牌E398
      型號行動電話以200 元之價格出售予電信業者楊雯鈴等情
      ，固據被告供承在卷，核與證人楊雯鈴於警詢時、原審證
      述之情節相符，並有讓渡切結書1 紙在卷足憑（警卷第13
      頁），堪認被告確曾於97年2 月11日將上開行動電話（MO
      TOROLA牌E398型號）1 支販售予楊雯鈴無訛，合先敘明。
（二）又證人乙○○於警詢固供稱: 其於97年2 月11日晚上7 時
      許，在屏東縣林邊鄉○○村○○路段，發現伊的機車INB-
      292 置物箱內的隨身的皮包遭竊…內有伊的身分證、健保
      卡、提款卡（彰化銀行、玉山銀行、土地銀行、郵局共四
      張）駕駛執照汽機車各1 張、行動電話1 支（號碼000000
      0000）及現金700 元等語（警卷5-6 頁）。惟於偵訊中已
      證稱：（失竊的手機是何廠牌？）SAMSUNG ，型號我忘記
      了等語（偵卷16頁）。嗣經檢察官提示《被告於97年2 月
      11日所販售楊雯鈴之類似型號行動電話1 支（MOTOROLA牌
      E398型號）是否是相片中摩拖羅拉手機？》則供證：伊所
      遺失的手機跟相片中一樣型號，但是不同顏色，伊的是黑
      色的等語（偵卷16頁）。復觀諸警方所提供被告所販售之
      楊雯鈴MOTOROLA牌E398型行動電話照片則係銀白色之事實
      ，此有手機相片1 張在卷可按（警卷14頁），是被告所販
      售予楊雯鈴是MOTOROLA牌E398型號行動電話是否即為乙○
      ○所失竊之SAMSUNG 牌黑色之行動電話，已非無疑異。
（三）另公訴人99年1 月26日上訴補充理由意旨雖又以：由被害
      人通聯記錄詢單顯示手機序號「000000000000000 」比對
      被告出售手機時所簽之切結書手機序號為「000000000000
      000 號」，其最後一碼雖不相同，然此乃因手機序號後一
      碼為國際碼，只要前面號碼相同，實為同一手機序號云云
      。惟依公訴人所補充提供之和信電訊股份有限公司93年6
      月10日函示資料中，對「000000000000000 」與「000000
      000000000 」（均非本案失竊之手機序號）亦僅說明查詢
      之通聯系統【有時】會出現最後一碼為0 之情形（參本院
      卷32頁），然該函之說明亦無法證明本件被害人乙○○所
      失竊之手機序號「000000000000000 」即為被告當時出售
      手機序號「000000000000000 號」，故公訴人上開補充資
      料，仍難為不利被告之認定。又本件乙○○既未目擊上開
      行動電話遭竊過程，且乙○○同時遭竊其他之身分證、健
      保卡、提款卡、汽機車駕駛執照等足以辨識身分之物品，
      亦未自被告身上或其相關處所起出，自難推認被告有何行
      竊乙○○上開財物之犯行。
（四）綜上所述，公訴意旨所憑之證據，尚難證明被告甲○○涉
      有本件竊盜犯行。此外，復查無其他積極證據足供證明被
      告確有公訴意旨所指之犯行，要屬不能證明其犯罪，揆諸
      前揭說明，自應為無罪之諭知。
四、原審因而以不能證明被告犯竊盜罪，而為其無罪之諭知，核
    無違誤；檢察官猶執前詞，指摘原判決不當，為無理由，應
    予駁回。
據上論斷，應依刑事訴訟法第368 條，判決如主文。
本案經檢察官陳建年到庭執行職務。
中    華    民    國    99    年    3    月    17   日
                    刑事第十庭  審判長法  官 陳中和
                                      法  官 林水城
                                      法  官 李政庭
以上正本證明與原本無異。
本判決不得上訴。
中    華    民    國    99    年    3    月    17   日
                                      書記官  周青玉

司法院資訊處製作；財團法人民間司法改革基金會備份。
